臺灣臺南地方法院民事裁定
110年度重訴字第101號
原      告  李石生  
訴訟代理人  連彬翰律師
            侯信逸律師
被      告  張永成  
訴訟代理人  林瑞成律師
上列當事人間債務人異議之訴等事件，本院裁定如下：
    主  文
一、本件訴訟標的價額核定為新臺幣2,600萬元。
二、原告應於本裁定送達之日起10日內，補繳第一審裁判費新臺
    幣116,160元，逾期未補繳，即駁回原告之訴。
    理  由
一、按訴訟標的之價額，由法院核定。核定訴訟標的之價額，以
    起訴時之交易價額為準；無交易價額者，以原告就訴訟標的
    所有之利益為準；以一訴主張數項標的者，其價額合併計算
    之。但所主張之數項標的互相競合或應為選擇者，其訴訟標
    的價額，應依其中價額最高者定之，民事訴訟法第77條之1
    第1項、第2項及第77條之2第1項前段分別定有明文。次按因
    債權之擔保涉訟，以所擔保之債權額為準；如供擔保之物其
    價額少於債權額時，以該物之價額為準，民事訴訟法第77條
    之6亦有明定。又按債務人異議之訴之訴訟標的為該債務人
    之異議權，法院核定此訴訟標的之金額或價額，應以該債務
    人本於此項異議權，請求排除強制執行所有之利益為準（最
    高法院92年度台抗字第659號裁定意旨參照）。
二、經查：
　㈠原告本件訴之聲明為(重訴卷三第165頁)：
　⒈確認被告就原告所有如附表一所示土地、建物所設定如附表
    二所示最高限額抵押權及其所擔保之債權均不存在。
　⒉本院109年度司執字第8418號給付票款執行事件關於被告依本
    院109年度司拍字第11號拍賣抵押物裁定為執行名義對於原
    告之強制執行程序(即本院109年度司執字第65951號強制執
    行程序），應予撤銷。
　⒊被告不得持本院109年司拍字第11號拍賣抵押物裁定對原告之
    財產為強制執行。
　㈡原告上述訴之聲明，各項之訴訟標的雖有所不同，然而上述
    訴之聲明第2、3項所指之本院109年司拍字第11號拍賣抵押
    物裁定，准予拍賣者即為訴之聲明第1項中所述之原告所有
    、如附表一所示土地、建物，有該裁定及原告民事異議之訴
    狀附表1在卷可參（見重訴卷一第55-57、32頁），自經濟上
    觀之，其各項聲明之訴訟目的一致，不超出終局標的範圍，
    依民事訴訟法第77條之2第1項規定，訴訟標的價額應以其中
    價額最高者定之。
　㈢查如附表一所示之不動產，前均經被告設定登記如附表二所
    示之最高限額抵押權(下稱系爭最高限額抵押權)，而上述10
    9年司拍字第11號拍賣抵押物裁定，即是就如附表一所示不
    動產，以系爭最高限額抵押權所擔保於2,600萬元範圍內之
    債權聲請強制執行，有如附表一所示不動產之登記第一類謄
    本、最高限額抵押權設定契約書、他項權利證明書附卷可憑
    （見重訴卷一第37-51、167-173、149-165頁）；次查，如
    附表一所示之不動產，經本院民事執行處於另案執行中囑託
    尚承不動產估價聯合事務所進行估價，估價結果認該等不動
    產之價值合計新臺幣（下同）33,695,000元【計算式：28,8
    58,000+3,689,000+1,148,000=33,695,000元】，有尚承不
    動產估價聯合事務所不動產估價報告書在卷可憑（見110年
    度聲字第78號卷第43頁），已逾該等不動產之系爭最高限額
    抵押權對被告所擔保之債權總額2,600萬元，依前述說明，
    以如附表一所示之不動產之系爭最高限額抵押權所擔保債權
    額，核定本案之訴訟標的價額為2,600萬元，應徵收第一審
    裁判費240,800元。查原告已於起訴時繳納124,640元，尚應
    補繳裁判費116,160元【計算式：240,800元-124,640元=116
    ,160元】。
三、依民事訴訟法第249條第1項但書規定，限原告於收受本件裁
    定送達之日起10日內，向本院繳納裁判費116,160元，逾期
    不繳，即駁回原告之訴，特此裁定。
中　　華　　民　　國　　111 　年　　5 　　月　　11　　日
                  民事第三庭    法  官  陳郁婷
以上正本證明與原本無異。
如不服本裁定關於訴訟標的價額之核定，得於收受裁定正本後10
日內向本院提出抗告狀，並繳納抗告費新臺幣1,000元整；其餘
關於命補繳裁判費部分，不得抗告。
中　　華　　民　　國　　111 　年　　5 　　月　　11　　日
                                書記官  謝靜茹

附表一         土地 編號 土地坐落標示     面積  權利 範圍  縣市 鄉鎮市區 段  地號 平方公尺   1 臺南市 安南區 國聖段  741 2108.91  全部 2 臺南市 安南區 國聖段  741-1 346.42  全部 建物 編號 基地座落、建號   建築式樣、主要建築材料及房屋層數   建物面積 (平方公尺) 權利 範圍  建物門牌        1 臺南市○○區○○段000地號、166建號   一層樓房 鋼骨造   一層：154.98 合計：154.98 全部  臺南市○○區○○路0段0000號        

附表二     編號 設定順位 設定日期 設定金額 擔保之內容及範圍 1 3 102年11月20日 800萬 擔保原告對被告現在（包含過去所負現在尚未清償）及將來在本抵押權設定契約書所定最高限額内所負之債務，包括本票、支票、借據之債務。 2 5 103年10月28日 800萬 擔保民國103年10月24日所立金錢借貸契約及將來所發生之本票、支票、借據之債務。 3 6 104年2月25日 1,000萬 擔保104年2月24日所立金錢借貸契約及將來所發生之本票、支票、借據之債務。 　　　　　　　　　總計：2,600萬元